lt-LT: Nuleidimo sistema: Dviguba; Single; Kita
es: Sistema de descarga: Doble; Individual; Otros
nl: Spoelsysteem: Dubbel; Single; Andere
da: Skyllesystem: Dobbelt; Enkelt; Andet
bg-BG: Система на струята на казанчето: Двойна; Единичен; Други
ru: Система смыва: Двойной; Одинарный; Другой
ro-RO: Sistem de clătire: Dublu; Simplu; Altele
sv: Spolsystem: Dubbel; Enkel; Övrigt
de: Spülsystem: Doppel; Einzel; Sonstiges
tr: Sifon Sistemi: Çift kişilik; Tek; Diğer
hu: Öblítőrendszer: Dupla; Szimpla; Egyéb
it: Sistema di scarico: Doppio; Singolo; Altro
sk-SK: Splachovací systém: Dvojitý; Jeden; Iné
pl: Układ spłukiwania: Podwójny; Singiel; Inne
fi: Huuhtelujärjestelmä: Tupla; Yksittäinen; Muu
th: ระบบการกดน้ำ: แบบคู่; แบบเดี่ยว; อื่นๆ
sl-SI: Sistem splakovanja: Dvojni; Enojni; Drugo
ja: フラッシュシステム: ダブル; シングル; その他
cs: Systém splachování: Dvojité; Jedna funkce; Jiné
ko: 플러시 시스템: 더블; 싱글; 기타
el: Σύστημα έκπλυσης: Διπλό; Μονό; Άλλο
vi: Hệ thống xả: Gấp đôi; Đơn; Khác
hr-HR: Sustav ispiranja: Dvostruki; Jednostruki; Ostalo
pt-PT: Sistema de descarga: Duplo; Único; Outro
en: Flush system: Double; Single; Other
pt-BR: Sistema de descarga: Duplo; Único; Outro
zh-CN: 冲水系统: 双人; 单; 其他
fr: Système de chasse d’eau: Double; Unique; Autre
zh-TW: 沖洗系統: 雙倍; 單倍; 其他
nb: Spylesystem: Dobbel; Enkel; Annet